ACORDAO-COMPLETO-2408850

ACÓRDÃO DE RELAÇÃO

ACÓRDÃO DE RELAÇÃO 5601/2020 ATA 15/2020 - SEGUNDA CÂMARA

Acórdão 5601/2020-TCU-Segunda Câmara
	Os Ministros do Tribunal de Contas da União ACORDAM, por unanimidade, com fundamento nos arts. 1º, inciso V, e 39, inciso II, da Lei 8.443/1992, c/c os arts. 1º, inciso VIII, 143, inciso II, 259, inciso II, e 260, § 5º, do Regimento Interno/TCU e no art. 7º, inciso I, da Resolução/TCU 206/2007, em considerar prejudicada a apreciação do mérito dos atos de concessão de pensão especial de ex-combatente a seguir relacionados, por perda de objeto, tendo em vista o exaurimento de seus efeitos financeiros antes de seu processamento por esta Corte, pelo falecimento dos favorecidos ou o advento do termo final das condições objetivas necessárias à manutenção do benefício, de acordo com os pareceres emitidos nos autos:	
1. Processo TC-Processo 004.406/2020-6 (PENSÃO ESPECIAL DE EX-COMBATENTE) 
	1.1. Interessados: Aldo Augusto Maia (XXX.734.907-XX) ; Ana Anita de Araujo Figueroa (XXX.716.737-XX) ; Bernarda Monteiro da Silva (XXX.763.057-XX) ; Clelia Ferraz da Silva (XXX.721.517-XX) ; Fabio Alexandrino Pinto (XXX.510.197-XX) ; Joao Correia Teteo (XXX.825.007-XX) ; Joao Gomes da Silva (XXX.654.907-XX) ; Jose Francisco da Cruz (XXX.975.591-XX) ; Josefa dos Santos Pinto (XXX.322.947-XX) ; Julia Elena Santiago Barbalho (XXX.581.077-XX) ; Lizete Guimaraes da Cruz (XXX.712.861-XX) ; Maria Francisca do Carmo (XXX.054.134-XX) ; Maria Ivete de Moraes (XXX.479.654-XX) ; Olavo Coelho Barbalho (XXX.342.337-XX) ; Rocilda Pereira dos Prazeres (XXX.025.204-XX) ; Safira de Oliveira Barbosa (XXX.269.198-XX) ; Severino de Barros Ramos (XXX.143.204-XX) ; Terezinha Rodrigues de Melo (XXX.282.624-XX) ; Wilson Gomes da Silva (XXX.138.107-XX) ; Zelia Ferreira da Silva Pereira (XXX.739.954-XX) .
	1.2. Órgão/Entidade: Ministério da Defesa-Comando da Marinha - MD/CM.
	1.3. Relator: Ministro-Substituto Marcos Bemquerer Costa.
	1.4. Representante do Ministério Público: Procuradora-Geral Cristina Machado da Costa e Silva.
	1.5. Unidade Técnica: Secretaria de Fiscalização de Pessoal (Sefip) .
	1.6. Representação legal: não há.
	1.7. Determinações/Recomendações/Orientações: não há.

Segunda Câmara

Aldo Augusto Maia (XXX.734.907-XX); Ana Anita de Araujo Figueroa (XXX.716.737-XX); Bernarda Monteiro da Silva (XXX.763.057-XX); Clelia Ferraz da Silva (XXX.721.517-XX); Fabio Alexandrino Pinto (XXX.510.197-XX); Joao Correia Teteo (XXX.825.007-XX); Joao Gomes da Silva (XXX.654.907-XX); Jose Francisco da Cruz (XXX.975.591-XX); Josefa dos Santos Pinto (XXX.322.947-XX); Julia Elena Santiago Barbalho (XXX.581.077-XX); Lizete Guimaraes da Cruz (XXX.712.861-XX); Maria Francisca do Carmo (XXX.054.134-XX); Maria Ivete de Moraes (XXX.479.654-XX); Olavo Coelho Barbalho (XXX.342.337-XX); Rocilda Pereira dos Prazeres (XXX.025.204-XX); Safira de Oliveira Barbosa (XXX.269.198-XX); Severino de Barros Ramos (XXX.143.204-XX); Terezinha Rodrigues de Melo (XXX.282.624-XX); Wilson Gomes da Silva (XXX.138.107-XX); Zelia Ferreira da Silva Pereira (XXX.739.954-XX).

MARCOS BEMQUERER

não há.

PENSÃO ESPECIAL DE EX-COMBATENTE (PEEC)

Secretaria de Fiscalização de Pessoal (Sefip).